臺灣新竹地方法院刑事判決　　　　　　　96年度簡上字第30號
上　訴　人
即　被　告　甲○○
上列上訴人因恐嚇案件，不服本院新竹簡易庭九十六年度竹簡字
第一一八號，中華民國九十六年一月十七日所為之第一審簡易判
決（原聲請簡易判決處刑案號：九十五年度偵字第五七四九號）
提起上訴，本院管轄第二審之合議庭判決如下：
    主  文
上訴駁回。
甲○○緩刑貳年。
    事  實
一、緣甲○○與乙○○二人係朋友關係，甲○○於民國九十五年
    二月間欲辦理貸款購買車牌號碼二Ｈ─二五四五號自小客車
    一輛供己使用，因當時身分證遺失，遂央請乙○○借用名義
    辦理貸款，乙○○同意後，即於同年月二十九日辦理貸款，
    並約定甲○○應於每月二日繳款，上開自小客車則由甲○○
    使用，惟甲○○自同年六月二日起，即未依約繳付貸款，而
    由乙○○代為繳納，乙○○見甲○○有錢卻不還錢，雙方遂
    因此屢生爭執，甲○○於同年七月十四日晚上十時三十七分
    ，曾以自己的0000000000號行動電話發出「我在
    下禮拜三前沒把錢全數還你，我就讓你把車收回。」之簡訊
    予乙○○之0000000000號行動電話，然屆期仍未
    還錢，乙○○遂於同年七月下旬某日，自甲○○處取回上開
    自小客車之鑰匙，並將上開自小客車開回保管。詎甲○○因
    心有不甘，竟基於恐嚇加害乙○○生命、身體、財產之接續
    犯意，除分別在同年八月四、十四、十五、三十一日，以上
    開行動電話發簡訊：「擺明拗我，沒關係，順便跟你說有空
    多回家，其他的我不想說了，班我也不會去上了，我二十四
    個小時都有空。」、「車子的事你到底要不要處理，要你就
    快，我快沒耐性了，要你就打來，不要我就用自己的方式處
    理」、「你要這樣我跟你講，我一定跟你沒完沒了，大家事
    事（按：『試試』之誤）看」、「從現在開始，我會做出什
    麼我不知道，死我也會拖你下水，不信大家事事看，我說到
    做到」四則予乙○○，並於同年八月十五日上午八時許，前
    往乙○○位在新竹縣竹北市○○路○段一七二號之住處欲找
    乙○○理論，適乙○○外出工作，甲○○即要求在場乙○○
    之父曾秋雄轉告乙○○：「我知道乙○○之工作地點，被我
    看見車子會砸車」等，接續以加害生命、身體、財產之事恐
    嚇乙○○，使乙○○心生畏懼，致生危害於安全。
二、案經乙○○訴由新竹市警察局移送臺灣新竹地方法院檢察署
    檢察官偵查起訴。
    理  由
一、認定事實所憑之證據及認定之理由：
（一）被告甲○○於偵查中及本院審理時之供述，證明：被告甲
      ○○確實於借用告訴人乙○○之名義貸款購車後，因付不
      出貸款，車子交由告訴人使用後，復因一時衝動而接續以
      簡訊及到告訴人家中揚言之方式恐嚇告訴人之事實。
（二）證人即告訴人乙○○於警訊及檢察官訊問時之證述及本院
      審理時之指述，證明：被告確有為上開傳簡訊及要曾秋雄
      轉告之恐嚇行為。
（三）證人曾秋雄於警訊及檢察官訊問時之證述，證明：被告確
      實有至其住處要其轉告告訴人之上開恐嚇行為。
（四）行動電話簡訊翻拍照片五張，證明：被告確實有為上開傳
      簡訊恐嚇告訴人之行為。
（五）車牌號碼二Ｈ─二五四五號自小客車行車執照影本、車籍
      作業系統─查詢認可資料各一紙，證明：上開自小客車確
      實登記在告訴人之名下。
    被告之自白堪認與事實相符。綜上所述，本件事證已臻明確
    ，被告之恐嚇犯行洵堪認定，應予依法論科。
二、論罪與科刑之審酌：
（一）罪名─核被告甲○○所為，係犯刑法第三百零五條之恐嚇
      危害安全罪。
（二）接續犯─被告所為上開多次之恐嚇犯行，均係以接續之意
      思，於密接之時間、地點，以類似方法分別犯同一之罪，
      為接續犯，仍屬實質上一罪。
（三）量刑─原審認被告之上開犯行事證明確，並適用刑法第三
      百零五條、第四十一條第一項前段、刑法施行法第一條之
      一第一項、第二項前段之規定，判處被告拘役二十日，並
      諭知易科罰金之折算標準，認事用法均無違誤，量刑亦尚
      妥適，被告上訴意旨認其已與告訴人達成和解，原審未能
      審酌等，經核無理由，應予駁回。
（四）緩刑─末查，被告前未曾受有期徒刑以上刑之宣告，有臺
      灣高等法院被告全國前案紀錄表及臺灣新竹地方法院檢察
      署刑案資料查註紀錄表等在卷足參，而被告事後已與告訴
      人進行調解並達成和解，有新竹市香山區調解委員會調解
      筆錄一份附於本院卷第七頁可稽，且經告訴人乙○○於本
      院審理時當庭陳明，亦表示願意原諒被告，有審判筆錄在
      卷可參，經考量被告與告訴人本係朋友，事發後被告已向
      告訴人道歉，告訴人亦已原諒被告，而被告之莽撞行為經
      此次偵、審過程之教訓，當知警惕，認其應無再犯之虞，
      本院認對其所宣告之刑以暫不執行為適當，爰併予諭知緩
      刑二年，以勵自新。
三、適用之法條：
    以刑事訴訟法第四百五十五條之一第一項、第三項、第三百
    六十八條，刑法第七十四條第一項第一款，判決如主文。
本案經檢察官林佳穎到庭執行職務。
中　　華　　民　　國　　96　　年　　3 　　月　　30　　日
              刑事第六庭  審判長法  官  遲中慧
                                法  官  魏瑞紅
                                法　官  林昌義
以上正本證明與原本無異。
不得上訴。
中　　華　　民　　國　　96　　年　　3 　　月　　30　　日
                                書記官  柯雅菱
附錄本案論罪科刑法條全文：
中華民國刑法第305條（恐嚇危害安全罪）
以加害生命、身體、自由、名譽、財產之事，恐嚇他人致生危害
於安全者，處二年以下有期徒刑、拘役或三百元以下罰金。
